臺灣臺北地方法院民事小額判決  
110年度店小字第1867號
原      告  兆豐產物保險股份有限公司

法定代理人  梁正德  
訴訟代理人  謝宇森  
複代理  人  彭政順  
被      告  周宇勝（原名周賢如）



上列當事人間損害賠償事件，本院於民國111年2月10日言詞辯論
終結，判決如下：
    主      文
被告應給付原告新臺幣壹萬柒仟貳佰貳拾元，及自民國一百一十
一年一月四日起至清償日止，按週年利率百分之五計算之利息。
原告其餘之訴駁回。
訴訟費用新臺幣壹仟元由被告負擔百分之七十六，餘由原告負擔
。
本判決第一項得假執行。但被告如以新臺幣壹萬柒仟貳佰貳拾元
為原告預供擔保後，得免為假執行。
    事實及理由
壹、程序事項
一、按因侵權行為涉訟者，得由行為地之法院管轄，民事訴訟法
    第15條第1項定有明文。查本件侵權行為地為臺北市文山區
    （見本院卷第19頁），本院自有管轄權。
二、被告經合法通知，未於言詞辯論期日到場，核無民事訴訟法
    第386條所列各款情事，爰依原告之聲請，准由其一造辯論
    而為判決。
貳、實體事項
一、原告主張：被告於民國110年3月14日15時53分許駕駛車牌號
    碼000-0000營業小客車由北往南行駛，於臺北市○○區○○○路○
    段000號處，因未注意車前狀況撞擊伊承保訴外人蘇正雄所
    有並駕駛車牌號碼000-0000營業小客車（下稱系爭車輛）後
    車尾，系爭車輛再向前追撞訴外人李秉維所駕駛980-8C營業
    小客車。伊依約支出修復費用新臺幣（下同）22,800元，爰
    以侵權行為及保險代位法律關係起訴請求，並聲明：被告應
    給付原告22,800元及自起訴狀繕本送達之翌日起至清償日止
    ，按週年利率5％計算之利息。
二、被告經合法通知，未於言詞辯論期日到場，亦未提出準備書
    狀做任何聲明或陳述。
三、法院之判斷：
　㈠按因故意或過失，不法侵害他人之權利者，負損害賠償責任
    ；汽車、機車或其他非依軌道行使之動力車輛，在使用中加
    損害於他人者，駕駛人應賠償因此所生之損害，民法第184
    條第1項前段、第191條之2定有明文。汽車行駛時，駕駛人
    應注意車前狀況及兩車並行之間隔，並隨時採取必要之安全
    措施，道路交通安全規則第94條第3項前段有明文。查原告
    主張等情，提出道路交通事故當事人登記聯單、道路交通事
    故現場圖、車損照片在卷可按（見本院卷第19至31頁)，核
    與本院依職權向臺北市政府警察局交通警察大隊調閱車禍肇
    事相關資料相符（見本院卷第47至63頁）。依道路交通事故
    現場圖可知，000-0000營業小客車、系爭車輛及000-00營業
    小客車皆在由北往南行駛外側車道，000-0000營業小客車車
    頭與系爭車輛車尾發生碰撞，系爭車輛車頭與000-00營業小
    客車車尾發生碰撞（見本院卷第49頁）。可知被告駕車行駛
    至肇事處，因未注意前方車輛煞停，致其車頭撞擊系爭車輛
    後車尾，系爭車輛車頭再往前推撞000-00營業小客車後車尾
    而肇事。復被告已於相當時期受合法之通知，未於言詞辯論
    期日到場，亦未提出書狀爭執，本院審酌原告所提證據，應
    認原告主張為真實，被告過失駕駛行為與系爭損害間具有相
    當因果關係，被告應就本件事故負侵權行為損害賠償責任。
  ㈡按負損害賠償責任者，除法律另有規定或契約另有訂定外，
    應回復他方損害發生前之原狀。第一項情形，債權人得請求
    支付回復原狀所必要之費用，以代回復原狀。民法第213條
    第1項、第3項定有明文。又不法毀損他人之物者，被害人得
    請求賠償其物因毀損所減少之價額，同法第196條定有明文
    ；依民法第196條請求賠償物被毀損所減少之價額，得以修
    復費用為估定之標準，但以必要者為限（例如︰修理材料以
    新品換舊品，應予折舊），有最高法院77年度第9次民事庭
    會議決議可資參照。故被害人得以修理費用作為其物因毀損
    所減少價額之計算依據，但其中以新品更換舊品，且因此提
    高該物整體價值者，該更換之新品即非屬損害發生前物之原
    狀，則該更換新品所支出之費用，應予計算其折舊。另保險
    法第53條第1項規定，被保險人因保險人應負保險責任之損
    失發生，而對於第三人有損失賠償請求權者，保險人得於給
    付賠償金額後，代位行使被保險人對於第三人之請求權；但
    其所請求之數額，以不逾賠償金額為限。查原告主張系爭車
    輛修復費用為22,800元（工資9,000元、零件6,200元、烤漆
    7,600元），業據提出查核單、估價單、出貨單、統一發票
    、賠款滿意書在卷可按（見本院卷第15、33至41頁）。依行
    政院所頒固定資產耐用年數表及固定資產折舊率規定，運輸
    業用客車、貨車之耐用年數為4年，按定率遞減法每年折舊1
    000分之438，依其最後一年之折舊額，加歷年折舊累積額，
    總和不得超過該資產成本原額之10分之9，並參酌營利事業
    所得稅查核準則第95條第6項規定「固定資產提列折舊採用
    定率遞減法者，以1年為計算單位，其使用期間未滿1年者，
    按實際使用之月數相當於全年之比例計算之，不滿1月者，
    以1月計」之規定，系爭車輛出廠日為104年9月，有行車執
    照在卷可按（見本院卷第17頁），迄本件車禍發生時即110
    年3月14日，實際使用5年7月，折舊後零件費用應為620元（
    計算式：6,200元×10%＝620元），並加計無庸折舊之工資9,0
    00元、烤漆7,600元，系爭車輛損害金額為17,220元（計算
    式：620元＋9,000元＋7,600元＝17,220元），逾此部分，為無
    理由。
四、綜上所述，原告依據侵權行為及保險代位之法律關係，請求
    被告給付17,220元及自起訴狀送達之翌日即111年1月4日（
    於110年12月14日將公示送達公告黏貼於本院公告處，經20
    日於111年1月3日發生效力，見本院卷第97至99頁）起至清
    償日止，按週年利率5％計算之利息，為有理由，應予准許。
    逾此部分為無理由，應予駁回。
五、本件原告勝訴部分，係小額程序為被告敗訴之判決，依民事
    訴訟法第436條之20規定，應依職權宣告假執行，並依同法
    第392條第2項之規定，依職權宣告被告預供擔保，得免為假
    執行。
六、訴訟費用負擔之依據：民事訴訟法第79條。本件訴訟費用額
    ，依後附計算書確定如主文所示金額。
中　　華　　民　　國　　111 　年　　3 　　月　　4 　　日
                  臺灣臺北地方法院新店簡易庭
                              法  官　鄧德倩
計   算   書：
項        目             金   額（新臺幣）      備    註
第一審裁判費             1,000元
合        計             1,000元
以上正本係照原本作成。
如不服本判決，應以違背法令為理由，於判決送達後20日內向本
庭提出上訴狀（須按他造當事人之人數附繕本）；如委任律師提
起上訴者，應一併繳納上訴審裁判費。
中　　華　　民　　國　　111 　年　　3 　　月　　4 　　日
                              書記官  張嘉崴